【裁判字號】    95,交聲,314
【裁判日期】    950629
【裁判案由】    違反道路交通管理處罰條例聲明異議
【裁判全文】
臺灣士林地方法院交通事件裁定         95年度交聲字第314號
原處分機關  臺北市交通事件裁決所
異議人  即
受處分  人  甲○○
上列異議人即受處分人因違反道路交通管理處罰條例案件，對於
臺北市交通事件裁決所中華民國95年4 月4 日所為之處分（原處
分案號：北市裁三字第裁22─AGJ401259 號）聲明異議，本院裁
定如下：
    主  文
異議駁回。
    理  由
一、按汽車駕駛人轉彎時，有不依標誌、標線、號誌指示者，處
    新臺幣200 元以上600 元以下罰鍰，且除按上開規定處罰外
    ，並記違規點數1 點，此觀道路交通管理處罰條例第48條第
    2 款及第63條第1 項第1 款自明。
二、原處分意旨略以：異議人即受處分人甲○○於94年12月14日
    上午9 時9 分許駕駛車牌號碼DA-0168 號自用小客車，在臺
    北市○○路○ 段與行忠路路口，經警舉發「違反禁止標誌左
    轉」違規，爰依道路交通管理處罰條例第48條第2 款之規定
    ，處罰鍰新臺幣（下同）600 元，並依同條例第63條第1 項
    第1 款規定記違規點數1 點等語。
三、異議人雖不否認曾於前揭時、地駕駛車牌號碼DA-0168 號自
    用小客車左轉之情事，然對辯稱：伊於94年12月14日行經舊
    宗路1 段與行忠路路口時，未見舊宗路1 段與行忠路路口處
    設有禁止左轉標誌，嗣雖經細查該處確有禁止左轉標誌，惟
    該禁止左轉標誌設置過低，有所不當，適伊左轉時，該禁止
    左轉標誌又恰為前方之大型車所遮蔽，其始因而違規左轉，
    爰聲明異議，請求撤銷原處分云云。
四、經查，異議人對於其在前揭時、地駕駛車牌號碼DA-0168 號
    自用小客車違規左轉之情事坦承不諱，而前揭路口亦設有禁
    止左轉標誌無訛，有照片1 幀在卷可稽。異議人雖辯稱該路
    口禁止左轉標誌設置不當云云，然查：
  (一)異議人違規左轉之臺北市○○路○ 段、行忠路口處，在北往
    南方向之中央安全島上確有設置1 面「禁止左轉」標誌牌面
    ，且該標誌前方並無遮蔽物遮掩，清晰得見。此外，該路段
    車道上繪製多組直行指向標線，均警示行經該地之駕駛人僅
    准直行，且無准行左轉之標線，此有臺北市政府警察局內湖
    分局95年5 月5 日交通分隊陳報單照片4 張附卷可稽。
  (二)細繹現場照片，該禁止左轉標誌係懸掛於舊宗路一段北往南
    方向，過行忠路之中央安全島上之道路中央桿柱上，且因自
    舊宗路1 段北往南方向，未至路口處之內側車道又往左擴張
    ，適清晰可見設於路口另側之禁止左轉標誌。衡情一般遵守
    交通安全規則之駕駛人若欲於該處左轉或迴轉者，必於距路
    口30公尺前即換至內側車道，而異議人行經該路段內側車道
    時，該前方禁止左轉之標誌應明顯易見，周遭且無遮蔽，異
    議人所辯該標誌客觀上不能預見云云，尚不可採。
  (三)況按有關道路交通管理之實際標誌、標線、管制方法、手段
    ，乃行政機關依其職權所為裁量之行政措施或處分，其或有
    未當，除有重大、明顯瑕疵或其他違法情形外，尚非本院所
    得任意否定，是尚不得單執「標誌設置不當」而為本件交通
    違規之免責事由。
  (四)從而，原處分機關據以援引上開規定，裁處罰鍰新台幣600
    元及記違規點數1 點，並無不當。本件異議為無理由，應予
    駁回。
五、據上論斷，應依道路交通案件處理辦法第19條，裁定如主文
    。
中    華    民    國    95    年    6     月    29    日
                    交通法庭法  官  許辰舟
以上正本證明與原本無異。
如不服本裁定應於裁定送達後5 日內向本院提出抗告狀。
                            書記官  洪忠改
中    華    民    國    95    年    7     月    5     日


司法院資訊處製作；財團法人民間司法改革基金會備份。
